【裁判字號】    98,易,715
【裁判日期】    980924
【裁判案由】    違反毒品危害防制條例
【裁判全文】
臺灣屏東地方法院刑事判決               98年度易字第715號
公  訴  人  臺灣屏東地方法院檢察署檢察官
被      告  甲○○
                    現於台灣屏東監獄竹田分監執行
上列被告因違反毒品危害防制條例案件，經檢察官提起公訴（98
年度毒偵字第595 號、第1023號），因被告就被訴事實為有罪之
陳述，經告知簡式審判程序意旨，並聽取公訴人、被告之意見後
，本院裁定依簡式審判程序審理，判決如下：
    主  文
甲○○施用第二級毒品，累犯，處有期徒刑參月，如易科罰金，
以新臺幣壹仟元折算壹日，扣案含甲基安非他命之殘渣袋壹個沒
收銷燬之，扣案之酒精燈、甲基安非他命吸食器各壹個沒收之；
又施用第二級毒品，累犯，處有期徒刑參月，如易科罰金，以新
臺幣壹仟元折算壹日，應執行有期徒刑陸月，如易科罰金，以新
臺幣壹仟元折算壹日，扣案含甲基安非他命之殘渣袋壹個沒收銷
燬之，扣案之酒精燈、安非他命吸食器各壹個沒收之。
    事  實
一、甲○○曾於民國95年間，因贓物案件，經本院95年度簡字第
    1552號判處有期徒刑參月確定，於96年4 月9 日執行完畢出
    監。又於96年因施用毒品案件，經強制戒治，於97年7 月15
    日執行完畢。猶不知悔改，5 年內，復於：（一）98年4 月
    2 日16、17時許，在屏東縣潮州鎮○○里○○街175 號3 樓
    之4 住所，施用第二級毒品甲基安非他命。嗣於98年4 月7
    日15時53分許，在同址為警查獲，扣得含有甲基安非他命之
    殘渣袋、甲基安非他命吸食器及酒精燈各一個，經警採尿送
    驗，檢出甲基安非他命陽性反應。（二）98年4 月25日15時
    10 分 許，在屏東縣潮州鎮○○街6 巷4 號住所，施用第二
    級毒品甲基安非他命。嗣於98年5 月1 日因另涉竊盜案件為
    警查獲，經警採尿送驗，檢出甲基安非他命陽性反應。
二、案經屏東縣政府警察局潮州分局報告台灣屏東地方法院檢察
    署檢察官偵查起訴。
    理  由
一、前揭施用第二級毒品甲基安非他命二次之犯罪事實，業據被
    告甲○○於本院審理時自承不諱，並有扣案含有甲基安非他
    命之殘渣袋、甲基安非他命吸食器及酒精燈各1 個等物在卷
    可稽，又被告甲○○前揭時地為警查獲後，經採尿送臺灣檢
    驗科技股份有限公司檢驗結果，亦呈甲基安非他命陽性反應
    ，有該公司98年4 月22日 (編號KＺ000000000000號)及98 年
    5 月18日 (編號KＺ000000000000號)濫 用藥物尿液檢驗報告
    2 紙附卷，此乃鑑定機關本於專業知識及以精密儀器測試後
    所得之結論，自可憑信。又扣案之殘渣袋中含有甲基安非他
    命之事實，有屏東縣警察局潮州分局毒品初步檢驗報告及照
    片一張附卷可證，是被告自白施用甲基安非他命與事實相符
    ，應可採信。
二、被告甲○○前因施用毒品而違反毒品危害防制條例，經依本
    院裁定強制戒治，於97年7 月15日因停止戒治而執行完畢，
    有臺灣高等法院被告前案紀錄表、臺灣屏東地方法院檢察署
    刑案資料查註紀錄表、全國施用毒品案件紀錄表、受觀察勒
    戒人毒品及前科紀錄簡列表各1 份在卷可按，其強制戒治期
    滿後，5 年內再犯本件施用第二級毒品甲基安非他命之犯罪
    事證已甚明確，應依法論科。
三、按甲基安非他命分別為毒品危害防制條例第2 條第2 項第2
    款規定之第二級毒品，除法律另有規定者外，不得持有、施
    用。核被告甲○○所為，係犯毒品危害防制條例第10條第2
    項之施用第二級毒品罪。其施用前持有甲基安非他命之低度
    行為，應各為施用之高度行為所吸收，均不另論罪。其先後
    二次施用甲基安非他命之行為，犯意各別，應分別論罪，合
    併處罰。又被告曾於95年間，因贓物案件，經本院95年度簡
    字第1552號判處有期徒刑3 月確定，於96年4 月9 日執行完
    畢出監，有臺灣高等法院被告前案紀錄表及臺灣屏東地方法
    院檢察署刑案資料查註紀錄表各1 份在卷可按，茲於5 年以
    內再故意犯本件有期徒刑以上之罪，依刑法第47條第1 項規
    定，應論以累犯，並加重其刑。
四、爰審酌被告甲○○之年齡、品行、智識程度、犯罪手段、對
    於法益侵害之程度，被告曾因施用毒品而經法院裁定施以觀
    察、勒戒及戒治，又犯本件施用毒品犯行，雖其法治觀念薄
    弱，欠缺悔悟、遷善之決心，然因施用毒品僅係戕害其自己
    身心並無加害他人，且此次施用毒品次數僅2 次等一切情狀
    ，分別量處如主文所示之刑，並定其應執行之刑。
五、扣案含有甲基安非他命之殘渣袋1 個含有甲基安非他命反應
    ，有上開警局之初步檢驗報告附卷可參，應依毒品危害防制
    條例第18條第1 項前段規定，沒收銷燬之。又扣案之酒精燈
    、甲基安非他命吸食器各1 個為被告所有並供其第一次施用
    甲基安非他命之工具，業據被告供述在卷，均併依刑法第38
    條第1 項第2 款規定沒收之。
據上論斷，應依刑事訴訟法第273 條之1 第1 項、第299 條第1
項前段，毒品危害防制條例第10條第2 項、第18條第1 項前段，
刑法第11條、第47條第1 項、第51條第5 款、第38條第1 項第2
款，判決如主文。
本案經檢察官李秀玲到庭執行職務
中    華    民    國    98    年    9     月    24    日
                  刑事第二庭      法  官  簡光昌
以上正本證明與原本無異。
如不服本判決應於收受本判決送達後10日內向本院提出上訴書狀
，其未敘述上訴理由者，並得於提起上訴後20日內向本院補提理
由書狀（均須按他造當事人之人數附繕本）「切勿逕送上級法院
」。
中    華    民    國    98    年    9     月    24    日
                                  書記官  黃佳惠
附錄法條:
毒品危害防制條例第10條第2 項
施用第二級毒品者，處 3 年以下有期徒刑。


司法院資訊處製作；財團法人民間司法改革基金會備份。
